臺灣高等法院刑事裁定
111年度聲字第3988號
聲  請  人
即 受 刑人  吳佳翰



上列聲明異議人即受刑人因違反槍砲彈藥刀械管制條例案件，對
於臺灣苗栗地方檢察署檢察官執行之指揮（110年度執更助庚字
第159號），聲明異議，本院裁定如下：
    主  文
聲明異議駁回。
    理  由
一、聲明異議意旨略以：本院110年度聲字第3947號定應執行刑
    案件中，聲明異議人即受刑人吳佳翰（下稱受刑人）所犯10
    8年度上訴字第3860號案件之犯罪時間為民國103年7月24日
    ，此案執行指揮書之犯次應為「初犯」，爰請法院通知臺灣
    新竹地方檢察署（下稱新竹地檢署）換發該案之執行指揮書
    ，避免影響受刑人之累進處遇權益等語。
二、按受刑人或其法定代理人或配偶，以檢察官執行之指揮為不
    當者，得向諭知該裁判之法院聲明異議，刑事訴訟法第484
    條定有明文。所稱「檢察官執行之指揮不當」，係指檢察官
    有積極執行指揮之違法及其執行方法有不當等情形而言。又
    刑之執行，本質上屬司法行政之一環，依刑事訴訟法第457
    條第1項前段規定，固由檢察官指揮之，但裁判之執行與監
    獄之行刑，其概念並不相同，前者係指藉由國家之公權力而
    實現裁判內容之行為，其實現之方法，原則上係由檢察官指
    揮執行之；後者則指受判決人就所受之刑罰，進入監禁場所
    執行後，經由監獄行刑之處遇、教化，以實現使其改悔向上
    ，適於社會生活為目的。是受刑人入監服刑，有關其累進處
    遇之調查分類、編列級數、責任分數抵銷及如何依其級數按
    序漸進等行刑措施事項，悉應依行刑累進處遇條例及監獄行
    刑法等相關規定辦理，而屬監獄及法務部之職權，不在檢察
    官執行指揮之範圍，不得執為聲明異議之標的（最高法院11
    0年度台抗字第664號刑事裁定意旨參照）。
三、經查：　　
(一)受刑人因違反槍砲彈藥刀械管制條例等案件，經本院於110
    年10月27日以110年度聲字第3947號裁定，就受刑人所犯施
    用第二級毒品、非法持有可發射子彈具殺傷力之槍枝罪所處
    之刑，有期徒刑部分應執行有期徒刑2年2月確定。而前開裁
    定確定後，移送新竹地檢署囑託臺灣苗栗地方檢察署（下稱
    苗栗地檢署）執行等情，業經本院調閱苗栗地檢署110年度
    執更助庚字第159號檢察官執行指揮書確認無訛（見本院卷
    第33頁），並有本院被告前案紀錄表在卷可參（見本院卷第
    17至21頁）。是受刑人就檢察官對本院110年度聲字第3947
    號定其應執行刑之確定裁定所核發之執行指揮，認有不當而
    聲明異議，向諭知該裁判之法院即本院聲明異議，並無不合
    。
(二)本件檢察官依本院110年度聲字第3947號定執行刑為有期徒刑2年2月之刑事裁定，進而核發執行指揮書，指揮執行確定裁判內容，自無執行之指揮違法或其執行方法不當可言。受刑人主張其所犯108年度上訴字第3860號案件之犯罪時間為103年7月24日，此案執行指揮書之犯次應為「初犯」等節，顯係對行刑累進處遇條例第11條第1項有關「初犯」之解釋有所疑義，此乃法務部矯正機關對於行刑累進處遇條例及監獄行刑法之職權，不在檢察官執行指揮之範圍，自不得執為聲明異議之標的，況稽之苗栗地檢署檢察官110年度執更助庚字第159號執行指揮書，並未有犯罪日期或初犯、再犯、累犯等記載，從而，受刑人執此聲明異議，指摘檢察官執行指揮不當，為無理由。
(三)綜上所述，本件檢察官執行指揮，核無不當，本件聲明異議
    為無理由，應予駁回。
據上論斷，依刑事訴訟法第486條，裁定如主文。　
中　　華　　民　　國　　111 　年　　11　　月　　30　　日
                  刑事第二十一庭審判長法　官  林怡秀
                                      法　官  蔡羽玄
                                      法　官  楊志雄
以上正本證明與原本無異。
如不服本裁定，應於收受送達後五日內向本院提出抗告狀。
                                      書記官  林昱廷
中　　華　　民　　國　　111 　年　　12　　月　　1 　　日